# 请教陈版，企业合并（全资子公司部分处置联营企业股权）

提问人：seansjq 时间：2017-04-08 10:45:49
A公司全资持有B公司，B公司持有C公司35%股份，B公司之前因C公司除净损益、其他综合收益以及利润分配以外的因素导致的其他所有者权益变动确认了 资本公积。 现在B公司处置C公司了5%的股权，只剩30%，仍按权益法核算。 根据准则要求，B公司的处理方法如下： 投资方部分处置权益法核算的长期股权投资，剩余股权仍采用权益法核算的，原权益法核算的相关其他综合收益应当采用与被投资单位直接处置相关资产或负债相同的基础处理并按比例结转，因被投资方除净损益、其他综合收益和利润分配以外的其他所有者权益变动而确认的所有者权益，应当按比例结转入当期投资收益。 那合并层面应该如何处理呢？ 是否合并层面应看成是A公司持有C公司的股权，当时也应确认对应的资本公积，现在处置时也按比例转入当期投资收益。 请陈版或熟悉相关会计处理的帮忙解答一下，万分感谢！

回答人：chenyiwei
可以这样处理。在A的合并报表层面，相当于合并集团持有C的股权，此次按部分处置但保留重大影响处理，按比例将资本公积转入处置损益。